【裁判字號】    98,易,2889
【裁判日期】    981215
【裁判案由】    傷害
【裁判全文】
臺灣臺北地方法院刑事判決              98年度易字第2889號
公  訴  人  臺灣臺北地方法院檢察署檢察官
被      告  乙○○
上列被告因傷害案件，經檢察官提起公訴（98年度偵緝字第2025
號），本院判決如下：
    主  文
乙○○共同犯傷害罪，處拘役伍拾日，如易科罰金，以新臺幣壹
仟元折算壹日。
    事  實
一、乙○○於民國98年3月19日凌晨1時許，在臺北市○○街90
    號1樓其所經營之小吃店晚上21時40分許，因細故與丙○○
    （起訴書誤載為「張佑瑞」，應予更正）發生爭執，詎其竟
    不思以理性方式解決紛爭，於同日晚上9時40分許，夥同6、
    7 名真實姓名年籍均不詳之成年男子，共同基於傷害人之身
    體犯意聯絡，至臺北市○○區○○路34號丙○○經營之檳榔
    攤前，由乙○○與其中1名成年男子分持其等自隔壁機車行
    拿取之避震器共2支，其餘之人以徒手或腳踢方式，共同毆
    打丙○○頭部、背部及手臂等部位，致其受有頭部1×2公分
    血腫、額頭3×2公分擦傷、左上臂5×5公分擦傷、左前臂1
    ×3公分擦傷、背部15×10公分挫傷等傷害。
二、案經丙○○訴由臺北市政府警察局萬華分局報請臺灣臺北地
    方法院檢察署檢察官偵查起訴。
    理  由
一、按被告以外之人於審判外之陳述，雖不符刑事訴訟法第159
    條之1至第159條之4之規定，而經當事人於審判程序同意作
    為證據，法院審酌該言詞陳述或書面陳述作成時之情況，認
    為適當者，亦得為證據，刑事訴訟法第159條之5第1項定有
    明文。本件檢察官、被告於本院審判程序時，就本判決所引
    用審判外之言詞或書面陳述，均明示同意有證據能力，本院
    認該具有傳聞證據性質之證據，其取得過程並無瑕疵，且與
    待證事實具有關聯性，證明力非明顯過低，以之作為證據係
    屬適當，認俱得為證據。
二、訊據被告乙○○固坦承有於上揭時、地，因細故與告訴人丙○○發生爭執、拉扯，致告訴人手臂挫傷之事實，惟否認有
    何其他傷害犯行，辯稱：案發當時我和告訴人從告訴人經營
    之檳榔攤店口開始發生拉扯，一路拉扯到貨運行附近的巷口
    ，現場只有我跟告訴人2人，並沒有夥同其他人共同毆打人
    ，也沒有持避震器毆打告訴人等語。經查：
(一)、被告雖辯稱：並未夥同6、7名真實姓名年籍不詳之成年男子
    ，共同毆打告訴人等語。然查：
  1.證人丙○○歷於警詢、偵查及本院審理時均證稱：98年3月
    19日晚上9時許，在康定路34 號我的店門口，被告帶7、8人
    來打我，當時被告到機車行拿2支避震器後，就到我前面打
    我，因為人很多，我就開始往旁邊跑，跑到斜對面的機車停
    車格那裏，他們一群人就在那裏往我的身上打，我也不知道
    他們是怎麼打我的，但被告有及其中1名男子手持避震器打
    我，其他的人就用手或腳踢我等語，核與證人即在場目擊者
    甲○○於本院審理時證稱：當天我去告訴人經營的檳榔攤買
    檳榔，就有7、8個人衝過來打告訴人，被告也在內，當時他
    們有人手持類似鐵製之棒狀物品毆打告訴人，告訴人就閃著
    跑，被打到對面去等語大致相符。又本件案發後，告訴人旋
    即前往臺北市立聯合醫院中興院區就醫，經醫師檢視結果，
    確實受有頭部1×2公分血腫、額頭3×2公分擦傷、左上臂2
    ×5公分擦傷、左前臂1×3公分擦傷、背部15×10公分挫傷
    等傷害，復有該院98年3月19日診斷證明書1紙在卷可佐（見
    偵(一)卷第6頁，核與告訴人指訴遭被告毆打之身體部位相符
    ，而被告亦自承確有於上揭時、地，與告訴人發生爭執、拉
    扯等語，從而，告訴人指訴遭被告毆打，致其受有上揭傷害
    一節，堪認屬實。
  2.被告雖以：證人甲○○係告訴人之朋友，所為之證言顯係附
    和告訴人等語。本院審酌證人甲○○雖與告訴人為朋友關係
    ，然其與被告間並無任何仇隙，若非確實親眼見聞告訴人於
    上開時、地，遭被告及6、7名真實姓名年籍不詳之成年男子
    共同傷害，應無甘冒受偽證處罰之風險，而故意設詞誣陷被
    告之理。況依被告所言，僅有其1人徒手拉扯告訴人之手臂
    ，衡諸常情，理應不致造成告訴人頭部、額頭及背部多處之
    傷害，證人甲○○所言堪信屬實。至於被告與上開真實姓名
    年籍不詳之成年男子究持何物毆打告訴人、告訴人究係遭幾
    人共同毆打等情節，證人甲○○與告訴人所述固略有不一致
    之處。惟按依通常之社會生活經驗，一般人在陳述其過往經
    歷之突發事件時，由於個人記憶、認知、理解、表達能力等
    因素，以及因事發時間經過日久，以致日後對同一事件之描
    述，並無法一字不漏鉅細靡遺地重複陳述，此乃事理所當然
    ，況對於時間經過之描述，更事涉及個人主觀上之判斷，實
    難要求證人百分之百之正確。況證人甲○○業明確證述其前
    往告訴人所經營之檳榔攤購買檳榔時，確實看到連同被告在
    內之7、8名成年男子，共同毆打告訴人，其中有人持類似鐵
    器之棒狀物等情，核與證人即告訴人證述：被告帶同6、7名
    成年男子，分別持避震器、徒手或腳踢毆打其身體等語相符
    。是縱其等指述且被告亦自承證人陳京裕確有於案發當晚前
    往其住處等語，是縱其等證述被告等人所持之器物、行為人
    人數略有出入，亦不影響法院對於本件事實之認定，是尚不
    得以證人證述之時間與實際時間略有出入，而認其證言不可
    採之依憑。被告前開置辯，洵不足採。
(二)、被告復辯稱：告訴人所受之頭部、額頭及背部之傷勢，非我
    所造成等語。惟按共同正犯在犯意聯絡範圍內之行為，應同
    負全部責任。惟加重結果犯，以行為人能預見其結果之發生
    為要件，所謂能預見乃指客觀情形而言，與主觀上有無預見
    之情形不同，若主觀上有預見，而結果之發生又不違背其本
    意時，則屬故意範圍；是以，加重結果犯對於加重結果之發
    生，並無主觀上之犯意可言。從而共同正犯中之一人所引起
    之加重結果，其他之人應否同負加重結果之全部刑責，端視
    其就此加重結果之發生，於客觀情形能否預見；而非以各共
    同正犯之間，主觀上對於加重結果之發生，有無犯意之聯絡
    為斷（參照最高法院91年度台上字第50號判決）。本件被告
    為61年10月4日生，於案發當時係年滿36歲之成年人，有其
    年齡資料及照片可參。依其智識程度，客觀上應可預見其與
    6 、7名真實姓名年籍不詳之成年男子，分別持避震器、徒
    手或腳踢方式，毆打告訴人，將會造成告訴人身體部位多處
    傷害之結果。復依前開載有告訴人傷勢之診斷證明書所載，
    告訴人遭毆打後，其確實受有頭部×2公分血腫、額頭3×2
    公分擦傷、左上臂5×5公分擦傷、左前臂1×3公分擦傷、背
    部15×10公分挫傷，業如前述。參以，證人丙○○復證稱：
    被告一群人把我圍在檳榔攤斜對面之機車停車格的縫隙，一
    起打我等語，足徵告訴人所受之上開傷勢結果，確係被告與
    該等真實姓名年籍不詳之成年男子共同朝其身體頭部、背部
    及左手部位攻擊所致，告訴人所受之上開傷勢，與被告及其
    餘共犯之傷害行為間，具有因果關係甚明。本件告訴人所受
    之上開傷害結果，既係因被告與其餘共犯共同基於傷害之犯
    意聯絡，而分持避震器、徒手或腳踢方式毆打所致縱其僅參
    與部分毆打之行為，惟仍無解於其就其餘共犯之行為，應負
    全部責任。被告上開所辯，亦無足採。
(三)、綜上所述，本件事證明確，被告犯行堪以認定，其所辯各節
    ，均不足採，應依法論科。
三、核被告所為，係犯刑法第277條第1項之普通傷害罪。被告與
    該6、7名真實姓名年籍不詳之成年男子間，就上開傷害犯行
    ，有犯意之聯絡及行為之分擔，業如前述，應論以共同正犯
    ，檢察官起訴漏未論及此，容有未洽，應予補充更正。爰審
    酌被告正值青壯之年，因故與告訴人發生爭執，竟不思以理
    性方式解決，竟與6、7名真實姓名年籍不詳之成年男子，以
    徒手或持避震器之方式，共同毆打告訴人，致告訴人之身體
    受有上開之傷害，且其犯後僅坦認部分犯行，亦未與告訴人
    達成和解，賠償告訴人因此所受之損害，所為實不可取，惟
    考量其前無刑事前案紀錄，曾經法院判處有罪等情，有臺灣
    高等法院被告前案紀錄表在卷可按，素行尚佳，及其犯罪動
    機、目的、手段等一切情狀，量處如主文所示之刑，併諭知
    易科罰金之折算標準。至於被告及共犯持以傷害告訴人所用
    之避震器2支，雖係供被告及其餘共犯共犯傷害告訴人所用
    之物，然該2支避震器係被告及共犯至附近機車行所拿取，
    另據告訴人供陳在卷，足認該2支避震器非屬被告或共犯所
    有之物，爰不予宣告沒收。
據上論斷，應依刑事訴訟法第299條第1項前段，刑法第28條、第
277條第1項、第41條第1項前段，刑法施行法第1條之1，判決如
主文。
本案經檢察官郭騰月到庭執行職務。
中    華    民    國    98    年    12    月    15    日
                  刑事第十四庭  法  官  李殷君
以上正本證明與原本無異。
如不服本判決應於收受送達後10日內向本院提出上訴書狀，並應
敘述具體理由；其未敘述上訴理由者，應於上訴期間屆滿後20日
內向本院補提理由書（均須按他造當事人之人數附繕）「切勿逕
送上級法院」。
                                書記官  殷玉芬
中    華    民    國    98    年    12    月    16    日
附錄本判決論罪科刑法條全文：
中華民國刑法第277條
傷害人之身體或健康者，處3年以下有期徒刑、拘役或1千元以下
罰金。
犯前項之罪因而致人於死者，處無期徒刑或7年以上有期徒刑；
致重傷者，處3年以上10年以下有期徒刑。

司法院資訊處製作；財團法人民間司法改革基金會備份。
